【裁判字號】    98,抗,306
【裁判日期】    980904
【裁判案由】    聲請定其應執行刑
【裁判全文】
臺灣高等法院高雄分院刑事裁定           98年度抗字第306號
抗  告  人
即 受 刑人  甲○○
                    （現於臺灣屏東監獄執行中）
上列抗告人因聲請定其應執行刑案件，不服臺灣高雄地方法院中
華民國98年8 月7 日裁定（98年度審聲字第3140號），提起抗告
，本院裁定如下：
    主  文
抗告駁回。
    理  由
一、本件抗告意旨略以：原裁定附表編號1 即臺灣高雄地方法院
    97年度易字第103 號判決確定日期為民國97年2 月12日，而
    附表編號9 即臺灣高雄地方法院97年度審訴字第4285號判決
    ，依97年執緝嶺字第675 號執行指揮書上載明其判決確定日
    期為96年11月26日，應在附表編號1 判決確定前所犯之罪，
    不論該案是否已執行完畢，與數罪併罰聲請定應執行刑之要
    件並不衝突，原裁定將此部分聲請駁回，尚有未恰，為此提
    起抗告，請求撤銷原裁定云云。
二、按裁判確定前犯數罪者，併合處罰之；數罪併罰，有二裁判
    以上者，依第51條之規定，定其應執行之刑，刑法第50條、
    第53條分別定有明文。另按刑法第53條所謂數罪併罰，有二
    裁判以上，依第51條之規定，定應執行之刑者，以二裁判以
    上所宣告之數罪，均在裁判確定前所犯者為必要（最高法院
    33年非字第19號、72年台非字第47號判例意旨參照）。是數
    罪併罰定其應執行刑者，自須他罪之犯罪時間均在另案判決
    確定前，始得為之。本件原裁定附表編號9 所示之違反毒品
    危害防制條例案件，係於97年4 月3 日犯罪，有該案判決書
    及臺灣高等法院被告前案紀錄表各1 份在卷可稽，顯係在原
    裁定附表編號1 所示之罪於97年2 月12日裁判確定後所犯，
    揆諸上開規定及說明，自不符合刑法第50條數罪併罰之要件
    ，原裁定將此部分聲請駁回，並無不合。抗告意旨雖稱依97
    年執緝嶺字第675 號執行指揮書上載明其判決確定日期為96
    年11月26日，應在原裁定附表編號1 判決確定前所犯之罪云
    云，惟並未舉證以實其說，且與卷附該案臺灣高雄地方法院
    檢察署98年執嶺字第1464號檢察官執行指揮書所記載判決確
    定日期為97年12月22日不同；又數罪併罰聲請定其應執行刑
    者，係指該罪之「犯罪時間」均在另案判決確定前，始得為
    之，與該罪之判決確定時間無關，抗告意旨所指，顯有誤會
    。從而，本件抗告意旨指摘原裁定不當，為無理由，應予駁
    回。
三、據上論結，應依刑事訴訟法第412 條，裁定如主文。
中    華    民    國    98    年    9     月    4     日
                  刑事第九庭    審判長法  官  莊秋桃
                                      法  官  范惠瑩
                                      法  官  裕斗
以上正本證明與原本無異。
如不服本裁定應於送達後5 日內向本院提出抗告狀。
中    華    民    國    98    年    9     月    4     日
                                      書記官  張宗芳


司法院資訊處製作；財團法人民間司法改革基金會備份。
